【裁判字號】    99,審易,724
【裁判日期】    991231
【裁判案由】    違反毒品危害防制條例
【裁判全文】
臺灣新竹地方法院刑事宣示判決筆錄     99年度審易字第724號
公  訴  人  臺灣新竹地方法院檢察署檢察官
被      告  徐政
上列被告因違反毒品危害防制條例案件，經檢察官提起公訴（99
年度毒偵緝字第92號）後，聲請改依協商程序而為判決，本院於
中華民國99年12月31日下午5 時在本院刑事第八法庭宣示判決，
出席職員如下：
                                  法  官  楊惠芬
                                  書記官  張懿中
                                  通  譯  宋采昱
法官起立朗讀判決主文、犯罪事實要旨、處罰條文、附記事項及
告以上訴限制、期間並提出上訴狀之法院，且諭知記載其內容：
一、主  文
    徐政施用第二級毒品，累犯，處有期徒刑柒月。
二、犯罪事實要旨：
（一）徐政前曾於民國95年間因違反毒品危害防制條例案件，
      經臺灣桃園地方法院於95年8 月21日以95年度訴字第392
      號就連續施用第一級毒品部分判處有期徒刑8 月，連續施
      用第二級毒品部分判處有期徒刑4 月，應執行有期徒刑10
      月，於95年9 月21日確定。其又於96年間因違反毒品危害
      防制條例案件，經臺灣桃園地方法院於96年3 月30日以96
      年度訴字第47號就施用第一級毒品部分判處有期徒刑9 月
      ，施用第二級毒品部分判處有期徒刑5 月，應執行有期徒
      刑1 年，於96年5 月7 日確定。上揭二案件經臺灣桃園地
      方法院於96年7 月16日以96年度聲減字第765 號裁定分別
      減刑為有期徒刑4 月、2 月、4 月又15日、2 月又15日，
      應執行有期徒刑11月，並於96年7 月24日易科罰金執行完
      畢。
（二）徐政前曾於87年間因施用毒品案件，經臺灣嘉義地方法
      院裁定送勒戒處所觀察、勒戒，旋因觀察、勒戒結果，認
      無繼續施用毒品之傾向，於87年7 月24日執行完畢出所，
      並經臺灣嘉義地方法院判處免刑確定。其又於91年間因施
      用毒品案件，經臺灣桃園地方法院檢察署檢察官聲請，而
      經臺灣桃園地方法院於91年5 月24日以91年度毒聲字第14
      66號裁定送勒戒處所觀察、勒戒，旋因觀察、勒戒結果，
      因認有繼續施用毒品傾向，經臺灣桃園地方法院檢察署檢
      察官聲請，而經臺灣桃園地方法院於92年4 月21日以92年
      毒聲字第1205號裁定令入戒治處所施以強制戒治，嗣因其
      戒治成效經評定為合格，認無繼續強制戒治之必要，經臺
      灣桃園地方法院檢察署檢察官聲請，而經臺灣桃園地方院
      於92年9 月10日以92年度毒聲字第2660號裁定停止戒治，
      所餘戒治期間，付保護管束，並於92年10月3 日出所，其
      保護管束期間至93年4 月20日屆滿，未經撤銷保護管束，
      而視為強制戒治執行完畢，並經臺灣桃園地方法院檢察署
      檢察官於93年4 月26日以93年度戒毒偵字第99號為不起訴
      處分確定。其又於94年間因施用毒品案件，經臺灣桃園地
      方法院檢察署檢察官起訴，而經臺灣桃園地方法院於95年
      8 月21日以95年度訴字第392 號就連續施用第一級毒品部
      分判處有期徒刑8 月，連續施用第二級毒品部分判處有期
      徒刑4 月，應執行有期徒刑10月，於95年9 月21日確定。
      其又於95年間因施用毒品案件，經臺灣桃園地方法院於96
      年3 月30日以96年度訴字第47號就施用第一級毒品部分判
      處有期徒刑9 月，施用第二級毒品部分判處有期徒刑5 月
      ，應執行有期徒刑1 年，於96年5 月7 日確定。其又於96
      年2 月間因施用毒品案件，經臺灣桃園地方法院檢察署檢
      察官起訴，而經臺灣桃園地方法院於96年5 月31日以96年
      度訴字第1068號就施用第一級毒品判處有期徒刑8 月，施
      用第二級毒品判處有期徒刑4 月，應執行有期徒刑9 月，
      於96年6 月25日確定。其又於96年間3 月間因施用毒品案
      件，經臺灣桃園地方法院檢察署檢察官起訴，而經臺灣桃
      園地方法院於96年5 月28日以96年度訴字第1066號就施用
      第一級毒品判處有期徒刑9 月，施用第二級毒品判處有期
      徒刑5 月，應執行有期徒刑1 年，於96年6 月18日確定。
      其又於97年間因施用毒品案件，經臺灣桃園地方法院檢察
      署檢察官起訴，而經臺灣桃園地方法院於97年12月31日以
      97年度審訴字第3353號就施用第一級毒品判處有期徒刑10
      月，施用第二級毒品判處有期徒刑6 月，應執行有期徒刑
      1 年2 月，於98年2 月16日確定。
（三）詎徐政猶不知悔改，仍未戒斷毒癮，復於前開強制戒治
      執行完畢及前揭違反毒品危害防制條例案件後，又另行起
      意，並基於施用第二級毒品甲基安非他命之犯意，於99年
      5 月28日中午某時許，在其位於新竹縣新豐鄉○○村○○
      街157 巷2 弄14號之住處內，以將第二級毒品甲基安非他
      命置放玻璃球內燒烤，讓其起煙霧，再以吸食器吸食煙霧
      之方式，施用第二級毒品甲基安非他命。嗣於99年5 月31
      日因假釋中付保護管束而至臺灣新竹地方法院檢察署接受
      定期驗尿，送驗結果呈甲基安非他命陽性反應，因而查悉
      上情。
三、處罰條文：
    毒品危害防制條例第10條第2 項，刑法第11條前段、第47條
    第1 項。
四、協商判決除有刑事訴訟法第455 條之4 第1 項第1 款於本訊
    問程序終結前，被告撤銷協商合意或檢察官撤回協商聲請者
    ；第2 款被告協商之意思非出於自由意志者；第4 款被告所
    犯之罪非第四百五十五條之二第一項所定得以協商判決者；
    第6 款被告有其他較重之裁判上一罪之犯罪事實者；第7 款
    法院認應諭知免刑或免訴、不受理者情形之一，及違反同條
    第2 項「法院應於協商合意範圍內為判決；法院為協商判決
    所科之刑，以宣告緩刑或二年以下有期徒刑、拘役或罰金為
    限」之規定者外，檢察官與被告、辯護人均不得上訴。
五、如有前項得上訴之情形，得自收受宣示判決筆錄送達之日起
    10 日內，向本院提出上訴書狀，上訴於第二審法院。
中    華    民    國    99    年    12    月    31    日
                  刑事第九庭    書  記  官  張懿中
                                法      官  楊惠芬
以上正本證明與原本無異。
中    華    民    國    99    年    12    月    31    日
                                書  記  官  張懿中
附錄本案論罪科刑法條：
毒品危害防制條例第10條第2 項：
施用第二級毒品者，處三年以下有期徒刑。

司法院資訊處製作；財團法人民間司法改革基金會備份。
